臺灣桃園地方法院民事簡易判決
                                     109年度訴字第2702號
原      告  潘怡文  

訴訟代理人  袁曉君律師
被      告  饒畯宇  
訴訟代理人  廖永煌律師
上列當事人間請求損害賠償事件，本院於民國110 年11月30日言
詞辯論終結，判決如下：
    主  文
被告應給付原告新臺幣伍拾肆萬壹仟貳佰肆拾玖元，及自民國一
○九年五月十三日起至清償日止，按週年利率百分之五計算之利
息。
原告其餘之訴駁回。
訴訟費用由被告負擔百分之八十五，餘由原告負擔。
本判決原告勝訴部分於原告以新臺幣壹拾捌萬元供擔保後，得假
執行。但被告如以新臺幣伍拾肆萬壹仟貳佰肆拾玖元為原告預供
擔保後，得免為假執行。
原告其餘假執行之聲請駁回。
    事實及理由
壹、程序事項：
一、修正之民事訴訟法簡易訴訟程序，依本施行法第12條第10項
    公告施行後，於修正前已繫屬之事件，未經終局裁判者，其
    法院管轄權及審理程序，適用修正後之規定，民事訴訟法施
    行法第4條之1第1款定有明文。本件起訴後，修正之民事訴
    訟法第427條規定業於民國110年1月20日公布，並於同月22
    日生效施行，依修正後民事訴訟法第427條第2項第11款規定
    ，本於道路交通事故有所請求而涉訟者，不問其標的金額或
    價額，應一律適用簡易程序。本件原告主張後開原因事實，
    訴請被告賠償損害，依上開規定及說明，應屬修正後民事訴
    訟法第427條第2項第11款規定之簡易訴訟事件，應由本院逕
    依簡易訴訟程序為裁判，合先敘明。
二、訴狀送達後，原告不得將原訴變更或追加他訴。但擴張或減
    縮應受判決事項之聲明者，不在此限。民事訴訟法第255條
    第1項第3款定有明文。本件原告起訴時聲明：⑴被告應給付
    原告新臺幣（下同）103萬8,311元，及自起訴狀繕本送達翌
    日起至清償日止，按週年利率百分之5計算之利息；⑵願供擔
    保請准宣告假執行。嗣變更為如後開之聲明，核屬應受判決
    事項聲明之減縮，依前開規定及說明，其訴之變更為合法，
    應予准許。　　
貳、實體事項：
一、原告主張：
（一）被告於108年8月8日22時23分許，駕駛車牌號碼：000-000
      0號自用小客車，沿桃園市桃園區三民路三段往八德方向
      ，行經桃園市桃園區三民路與和興路口時，本應注意轉彎
      車應禮讓直行車先行，而當時天候並無不佳、有路燈光線
      、路面無缺陷且無障礙物，視距良好，並無不能注意之情
      事，被告竟貿然左轉，擦撞對向沿同路段往龜山方向直行
      至上開地點，由原告駕駛之車牌號碼：000-000號普通重
      型機車，導致人車倒地，原告受有左側遠端鎖骨粉碎性移
      位骨折、左肘、左膝擦傷等傷害。原告先於108年8月8日
      至敏盛綜合醫院急診，後於108年8月20日至長庚醫療財團
      法人林口長庚紀念醫院（下稱林口長庚）住院，進行左側
      鎖骨骨折復位鉤狀互鎖式鋼釘、鋼板固定手術，並於108
      年8月22日出院。後又因左側遠端鎖骨粉碎性移位骨折癒
      合不良，於108年11月24日至林口長庚住院，於108年11月
      25日施行骨折復位、骨板內固定手術，於108年11月26日
      出院。
（二）被告前述行為，乃過失不法侵害原告之身體及健康人格權
      ，致原告受有損害，原告得依侵權行為之法律關係，請求
      被告賠償醫藥費7萬53元、看護費1萬2,000元、不能工作
      之損失9萬元、勞動能力減損16萬6,547元、醫療材料費2,
      708元、慰撫金30萬元，合計64萬1,308元等語。
（三）並聲明：⑴被告應給付原告64萬1,308元，及自起訴狀繕本
      送達翌日起至清償日止，按週年利率百分之5計算之利息
      ；⑵願供擔保請准宣告假執行。
二、被告則以：
（一）本件事故之發生，雖因被告應注意車前狀況能注意而疏未
      注意所致，然原告亦有未注意車前狀況之過失，自應過失
      相抵。原告請求賠償之醫藥費、看護費、醫療材料費，被
      告均不爭執原告有此支出；關於不能工作之損失及勞動能
      力減損，原告應行舉證；關於精神慰撫金之請求，原告主
      張之金額過高等語，以資抗辯。
（二）並答辯聲明：⑴原告之訴駁回；⑵如受不利判決，願供擔保
      請准宣告免予假執行。
三、因故意或過失，不法侵害他人之權利者，負損害賠償責任。
    不法侵害他人之身體或健康者，對於被害人因此喪失或減少
    勞動能力或增加生活上之需要時，應負損害賠償責任。不法
    侵害他人之身體、健康、名譽、自由、信用、隱私、貞操，
    或不法侵害其他人格法益而情節重大者，被害人雖非財產上
    之損害，亦得請求賠償相當之金額。民法第184條第1項前段
    、第193條第1項、第195條第1項前段定有明文。
四、本件原告主張：被告於108年8月8日22時23分許，駕駛車牌
    號碼：000-0000號自用小客車，沿桃園市桃園區三民路三段
    往八德方向，行經桃園市桃園區三民路與和興路口時，本應
    注意轉彎車應禮讓直行車先行，而當時天候並無不佳、有路
    燈光線、路面無缺陷且無障礙物，視距良好，並無不能注意
    之情事，被告竟貿然左轉，擦撞對向沿同路段往龜山方向直
    行至上開地點，由原告駕駛之車牌號碼：000-000號普通重
    型機車，導致人車倒地，原告受有左側遠端鎖骨粉碎性移位
    骨折、左肘、左膝擦傷等傷害。原告先於108年8月8日至敏
    盛綜合醫院急診，後於108年8月20日至林口長庚住院，進行
    左側鎖骨骨折復位鉤狀互鎖式鋼釘、鋼板固定手術，並於10
    8年8月22日出院，後又因左側遠端鎖骨粉碎性移位骨折癒合
    不良，於108年11月24日至林口長庚住院，於108年11月25日
    施行骨折復位、骨板內固定手術，於108年11月26日出院等
    情，並提出交通事故登記聯單、道路交通事故現場圖、道路
    交通事故調查表（一）、（二）、照片、敏盛綜合醫院診斷
    證明書及林口長庚診斷證明書等件在卷可證（見本院桃園簡
    易庭109年度桃司調字第109號卷〔下稱調解卷〕第15、29至37
    、95至99、121至129頁），且為被告所不爭執，堪可採認。
    被告過失不法侵害原告身體人格權及健康人格權，致原告受
    有損害，構成侵權行為，原告自得請求被告賠償，茲就原告
    所得請求賠償的項目及金額審酌如下：
（一）醫藥費部分：原告主張其因本件事故受傷，支出醫藥費共
      計7萬53元乙節，並提出敏盛綜合醫院醫療費用收據及林
      口長庚醫療費用收據等件為證（見調解卷第41至57頁），
      被告對此亦不爭執，堪可採認。前揭醫藥費包括急診、住
      院手術、出院後回診治療所生醫藥費用，均與治療上述傷
      害有因果關係，俱屬回復原狀之必要費用，應予准許。
（二）看護費部分：原告主張其因本件事故受傷，於108年8月20
      日至22日、108年11月24日至26日共6日住院期間須專人看
      護，並由其母親照顧等語，並提出林口長庚診斷證明書收
      據為證（見調解卷第31、33頁），且為被告所不爭執，堪
      可採認，則以行情即全日看護每日2,000元計算，原告請
      求賠償看護費1萬2,000元，為有理由，應予准許。
（三）醫療材料費部分：原告主張其因本件事故受傷，增加醫療
      材料費之支出2,708元等情，並提出免用統一發票收據、
      統一發票及報價單等件為證（見調解卷第71至75頁），且
      為被告所不爭執，堪可採認。此部分主張為有理由，應予
      准許。
（四）不能工作之損失部分：
    1.原告主張其因本件事故受傷，於108年8月至12月間不能工
      作等語，按卷附林口長庚108年8月22日診斷證明書所載，
      原告因左側遠端鎖骨粉碎性移位骨折，於108年8月22日出
      院後，復原期間須三角巾保護，避免粗重工作及劇烈運動
      等語（見調解卷第31頁），固然沒有明確記載原告不能工
      作的期間，不過，林口長庚108年11月25日診斷證明書上
      ，另載明原告經診斷為左側遠端鎖骨粉碎性移位骨折癒合
      不良，於108年11月24日住院、108年11月25日施行骨折復
      位、骨板內固定手術、108年11月26日出院，需休養一個
      月及避免粗重工作、劇烈運動（見調解卷第33頁），應可
      推認原告自本件事故發生時起至108年11月24日住院接受
      手術治療前，也有需休養而不能工作的情形。
    2.據此，原告不能工作的期間，應該是從本件事故發生翌日
      108年8月9日起，至108年12月26日止（即108年11月26日
      出院後一個月），共4個月又18日。另按卷附大立昇語文
      短期補習班莊敬分班薪資證明所示，原告於本件事故發生
      當時的月薪為3萬600元（見調解卷第59頁），計算結果為
      14萬760元（計算式：30600×〔4＋18/30〕），則原告請求賠
      償9萬元，為有理由，應予准許。
（五）減少勞動能力之損失部分：
    1.關於原告因本件事故受傷而勞動能力減少之情形，國立臺
      灣大學醫學院附設醫院受本院委託進行鑑定，並以110年1
      0月4日校附醫秘字第1100904633號函覆以：依原告於110
      年9月15日至該院病史詢問和身體診察，參考美國醫學會
      永久性損傷評估，評估結果為左鎖骨遠端骨折，目前仍遺
      留有左肩關節活動度輕微受限，及左肩出力疼痛症狀，評
      估其上肢障害比例為4%，合於全人障害比例2%即勞動能力
      減損比例為2%等語（見本院卷第113頁），兩造對此均不
      爭執，應以此為原告因本件事故減少勞動能力之程度。
    2.原告為84年8月間出生，於本件事故發生時為23歲11個月
      ，距法定退休年齡65歲尚有41年1個月，以前開金額之月
      薪計算，並依霍夫曼計算式扣除中間利息，其勞動能力減
      損之損害金額為16萬6,488元（計算式：30600×2%×12×22.
      00000000＋30600×2%×12×0.00000000×1/12，小數點以下四
      捨五入），原告這項請求，在這個金額內為有理由，應予
      准許，逾此金額之請求為無理由，應予駁回。
（六）精神慰撫金部分：精神慰藉金之賠償須以人格權遭遇侵害
      ，使精神上受有痛苦為必要，其核給之標準固與財產上損
      害之計算不同，然非不可斟酌雙方身分資力與加害程度，
      及其他各種情形核定相當之數額；所謂相當，除斟酌雙方
      身分資力外，尤應兼顧加害程度與其身體、健康影響是否
      重大以為斷（最高法院51年台上字第223號判例要旨、89
      年度台上字第1952號判決意旨參照）。本件原告因被告上
      開過失傷害之行為而受傷，精神自受有相當之痛苦，依上
      開說明，自得請求賠償相當之慰撫金。本院審酌被告就本
      件事故發生的行為及過失之態樣、違反注意義務之程度、
      原告所受傷害及其就醫、休養及須受看護之期間等事項，
      認原告所得請求之慰撫金以20萬元為適當，逾此金額之請
      求為無理由，應予駁回。
（七）被告雖抗辯原告於本件事故之發生，顯有未注意車前狀況
      之過失云云，卻沒有具體指出是有什麼車前狀況原告沒注
      意到，本院也查不到原告有什麼過失，被告這部分抗辯於
      法無據，並無可採。
（八）綜上，原告所得請求之金額，合計為54萬1,249元（計算
      式：70053＋12000＋2708＋90000＋166488＋200000）。
五、綜上所述，原告依侵權行為之法律關係，請求被告給付54萬
    1,249元，及自起訴狀繕本送達翌日即109年5月13日起，均
    至清償日止，按年利率百分之5計算之利息，為有理由，應
    予准許；逾此金額之請求為無理由，應予駁回。
六、本件事證已臻明確，兩造其餘主張及陳述，核與本判決結果
    不生影響，毋庸逐一論述，附此敘明。
七、兩造均陳明願供擔保，聲請宣告假執行及免為假執行，就原
    告勝訴部分核屬有據，爰酌定相當擔保金額分別准許之。至
    原告敗訴部分，其假執行之聲請，失所附麗，應併予駁回。
八、末按法院為終局判決時，應依職權為訴訟費用之裁判；又訴
    訟費用，由敗訴之當事人負擔，各當事人一部勝訴、一部敗
    訴者，其訴訟費用，由法院酌量情形，命兩造以比例分擔或
    命一造負擔，或命兩造各自負擔其支出之訴訟費用。民事訴
    訟法第87條第1項、第78條、第79條定有明文。本件訴訟費
    用應依比例由兩造分別負擔，爰裁判如主文第3項。
九、據上論結，本件原告之訴為一部有理由、一部無理由，依民
    事訴訟法第79條，判決如主文。
中    華    民    國    110   年    12    月    10    日
                  民事第一庭  法  官  孫健智
正本係照原本作成。
如對本判決上訴，須於判決送達後二十日內向本院提出上訴狀。
如委任律師提起上訴者，應一併繳納上訴審裁判費。　　　　
中　　華　　民　　國　　110 　年　　12　　月　　13　　日
                              書記官  鄧竹君